【裁判字號】    99,易,1178
【裁判日期】    991214
【裁判案由】    竊盜
【裁判全文】
臺灣苗栗地方法院刑事判決              99年度易字第1178號
公  訴  人  臺灣苗栗地方法院檢察署檢察官
被      告  傅威
上列被告因竊盜案件，經檢察官提起公訴（99年度偵字第5770號
、第5806號），及追加起訴（99年度偵字第5834號），本院依簡
式審判程序判決如下：
    主  文
傅威犯竊盜罪，累犯，處有期徒刑伍月。又犯竊盜罪，累犯，處
有期徒刑伍月。又犯竊盜罪，累犯，處有期徒刑拾月。又犯竊盜
罪，累犯，處有期徒刑陸月。應執行有期徒刑貳年。
    犯罪事實及理由
一、犯罪事實：
（一）傅威素行不佳，有下列構成累犯之前科紀錄：曾因竊盜
      案件，經本院於民國93年9 月30日以93年度易字第279 號
      判決，判處有期徒刑1 年10月，於93年10月29日確定，並
      於95年1 月27日因縮刑期滿執行完畢。又因竊盜案件，
      經本院於95年7 月12日以95年度苗簡字第625 號判決，判
      處有期徒刑5 月，於95年7 月12日確定。又因竊盜案件
      ，經本院於95年12月22日以95年度易字第756 號判決，判
      處有期徒刑6 月並確定，嗣減為有期徒刑3 月。至上開
      案件，經接續執行結果，均於96年9 月5 日因縮刑期滿
      執行完畢。詎其仍不知悔改，復於下列、時地，竊取他人
      財物：
 （1）傅威意圖為自己不法之所有，於99年10月8 日下午3 時
      許，在苗栗縣苗栗市○○路39號「堪薩斯服飾店」，徒手
      竊取店員邱淑娟所管理之LEE 牌藍色牛仔褲1 件，得手後
      逃逸。傅威又意圖為自己不法之所有，於99年10月14日
      下午6 時30分許，至上開「堪薩斯服飾店」，徒手竊取店
      員邱淑娟所管理LEE 牌藍色牛仔褲1 件，得手後逃逸。
      嗣苗栗縣警察局苗栗分局南苗派出所員警，於99年10月22
      日下午3 時30分許，在苗栗縣苗栗市○○里○○街27號後
      方空地，見傅威倒臥在椅子上睡覺，狀似遊民，然其身穿
      之牛仔褲款式新穎乾淨，與其遊民身分不符，上前加以盤
      查，因傅威無法提出身分證明，遂將其帶回派出所調查，
      經清查轄區竊盜案件，發現與邱淑娟報案失竊物品特徵相
      符，警方請邱淑娟到派出所協助指認，經邱淑娟確認係其
      店內失竊之牛仔褲，警方始查獲上開2 件竊案（99年度偵
      字第5770號偵查卷部分）。
 （2）傅威意圖為自己不法之所有，於99年10月26日上午5 時30
      分許，在苗栗縣苗栗市○○里○○路602 之1 號前，趁戴
      翔義將車號9C─9416號自用小貨車停在路旁，下車搬運報
      紙到便利商店內，車門未鎖之際，上前徒手打開副駕駛座
      車門，竊取座椅上戴翔義所有之腰包1 個（內有行動電話
      4 支、皮夾1 個、新臺幣1800元）得手，旋經戴翔義當場
      發現予以制止，2 人發生拉扯，經便利商店員工報警，苗
      栗縣警察局苗栗分局南苗派出所員警據報後，趕至現場將
      傅威予以逮捕（99年度偵字第5806號偵查卷部分）。
 （3）傅威意圖為自己不法之所有，於99年7 月27日上午8 時許
      ，在苗栗縣苗栗市○○里○○路653 號「OK便利商店」前
      ，徒手竊取CABRAL MARIETTA ALCAYDE （下稱瑪麗塔，菲
      律賓籍）所有腳踏車1 台，得手後供己代步之用。嗣苗栗
      縣警察局苗栗分局南苗派出所員警，根據目擊證人李燕玲
      之描述，並調閱附近路口監視器錄影畫面，始循線查獲傅
      威（99年度偵字第5834號偵查卷部分）。
（二）案經邱淑娟、瑪麗塔訴由苗栗縣警察局苗栗分局3 次報請
      台灣苗栗地方法院檢察署檢察官偵查起訴。
二、證據名稱：
（一）竊取牛仔褲部分（99年度偵字第5770號偵查卷）：
 （1）被告傅威於警詢時及偵、審中之自白。
 （2）警員製作之職務報告1紙。
 （3）被害人邱淑娟於警詢時之指訴，及領回時所出具之贓物認
      領保管單1紙。
 （4）目擊證人翁茂廷於警詢時之證述。
 （5）牛仔褲照片4張。
 （6）臺灣高等法院被告前案紀錄表、臺灣苗栗地方法院檢察署
      刑案資料查註紀錄表。
（二）竊取腰包部分（99年度偵字第5806號偵查卷）：
 （1）被告傅威於警詢時及偵、審中之自白。
 （2）警員製作之職務報告1紙。
 （3）被害人戴翔義於警詢時之證述，及領回時所出具之贓物認
      領保管單1 紙。
 （4）現場照片4張及被竊財物照片2張。
 （5）臺灣高等法院被告前案紀錄表、臺灣苗栗地方法院檢察署
      刑案資料查註紀錄表。
（三）竊取腳踏車部分（99年度偵字第5834號偵查卷）：
 （1）被告傅威於警詢時及本院審理中之自白。
 （2）被害人CABRAL MARIETTA ALCAYDE （瑪麗塔）於警詢時之
      指訴，及領回時所出具之贓物認領保管單1 紙。
 （3）目擊證人李燕玲於警詢時之證述。
 （4）現場照片1張，及路口監視器翻拍照片1張。
 （5）苗栗縣警察局苗栗分局指認犯罪嫌疑人紀錄表及照片共2
      紙。
 （6）臺灣高等法院被告前案紀錄表、臺灣苗栗地方法院檢察署
      刑案資料查註紀錄表。
三、量刑理由：
（一）核被告傅威於犯罪事實欄（一）之（1 ）、（2 ）、
      （3 ）所為，均係犯刑法第320 條第1 項之普通竊盜罪。
（二）被告傅威有犯罪事實欄（一）之前科執行完畢紀錄，其於
      前案有期徒刑執行完畢後5 年內，故意再犯本件有期徒刑
      以上刑之4 罪，均累犯，皆應依刑法第47條第1 項之規定
      ，各加重其刑。
（三）被告傅威所犯上開4 罪，犯意各別，時空互異，應分論併
      罰。
（四）爰審酌被告傅威有多次竊盜之前科紀錄，有上開前科表在
      卷足憑，足見其人素行不佳，以其年輕力壯，不思努力工
      作賺取生活所需，反遊手好閒，貪圖他人財物，犯下4 件
      竊案，危害當地社會治安不小，理應重罰，惟念其犯後能
      坦白承認，節省有限之司法資源，及所竊得財物價值之大
      小、犯罪情節之輕重等一切情狀，分別量處如主文所示之
      刑，並定其應執行之刑，以資懲儆。至公訴人請求將被告
      傅威送強制工作乙節，按被告傅威應執行之刑期不短，對
      其已有懲前毖後之效，本院因此認為被告傅威尚無送強制
      工作之必要，附此敘明。
四、應適用之法條：
（一）刑事訴訟法第273 條之1 第1 項、第299 條第1 項前段、
      第310 條之2、第454條第1項。
（二）刑法第320 條第1 項、第47條第1 項前段、第51條第5 款
      。
（三）刑法施行法第1條之1。
五、本判決係依刑事訴訟法第310 條之2 、第454 條第1 項製作
    ，依法僅記載當事人欄、主文、犯罪事實、證據名稱以及應
    適用之法條，其中犯罪事實部分，依同法第308 條之修正立
    法理由，亦僅記載犯罪構成要件事實，關於刑罰加重事由（
    含累犯在內）免予記載（法院辦理刑事訴訟案件應行注意事
    項第144 點參照），但仍於主文予以表明，並於應適用之法
    條欄予以引用。如不服本判決，應於判決送達之日起10日內
    ，向本院提起上訴。
本案經檢察官黃明正到庭執行職務。
中    華    民    國    99    年    12    月    14    日
                     刑事第三庭  法  官  柳章峰
以上正本證明與原本無異。
如不服本判決應於收受判決後10日內向本院提出上訴書狀，並應
應敘述具體理由。其未敘述上訴理由者，應於上訴期間屆滿後20
日內向本院補提理由書( 均須按他造當事人之人數附繕本) 「切
勿逕送上級法院」。告訴人或被害人如對本判決不服者，應具備
理由請求檢察官上訴，其上訴期間之計算係以檢察官收受判決正
本之日期為準。
                                書記官  陳采瑜
中    華    民    國    99    年    12    月    14    日
附記論罪之法條全文：
刑法第320條第1項（普通竊盜罪）
意圖為自己或第三人不法之所有，而竊取他人之動產者，為竊盜
罪，處5年以下有期徒刑、拘役或5百元以下罰金。

司法院資訊處製作；財團法人民間司法改革基金會備份。
